【裁判字號】    98,易,2957
【裁判日期】    981231
【裁判案由】    毒品危害防制條例
【裁判全文】
臺灣板橋地方法院刑事判決             98年度易字第2957號
公  訴  人  臺灣板橋地方法院檢察署檢察官
被      告  甲○○
上列被告因違反毒品危害防制條例案件，經檢察官提起公訴（九
十八年度毒偵字第五八八四、六二八○號），被告就被訴事實為
有罪陳述，本院改行簡式審判程序審理，判決如下：
    主  文
甲○○施用第二級毒品，累犯，處有期徒刑伍月，如易科罰金，
以新臺幣壹仟元折算壹日；又施用第二級毒品，累犯，處有期徒
刑伍月，如易科罰金，以新臺幣壹仟元折算壹日，扣案之第二級
毒品甲基安非他命（驗餘淨重零點伍玖玖公克），沒收銷燬之
，外包裝袋壹個、安非他命吸食器壹組、安非他命外裝袋壹個、
玻璃球貳個、塑膠勺子支，均沒收之。應執行有期徒刑玖月，
如易科罰金，以新臺幣壹仟元折算壹日，扣案之第二級毒品甲基
安非他命（驗餘淨重零點伍玖玖公克），沒收銷燬之，外包裝
袋壹個、安非他命吸食器壹組、安非他命外裝袋壹個、玻璃球貳
個、塑膠勺子支，均沒收之。
    事  實
一、甲○○前因施用毒品案件，經臺灣士林地方法院以八十七年
    度毒聲字第五二四號裁定送勒戒所觀察、勒戒後，因認無繼
    續施用傾向，而經臺灣士林地方法院檢察署檢察官以八十七
    年度偵字第五九三二號為不起訴處分確定；再於八十八年間
    因施用毒品案件，經本院以八十九年度毒聲字第二一六六號
    裁定號裁定送觀察、勒戒後，認有繼續施用毒品之傾向，再
    經本院以八十九年度毒聲字第三六四三號裁定令入戒治處所
    施以強制戒治，經本院以八十九年度毒聲字第六四四四號裁
    定停止戒治出監，所餘戒治期間付保護管束，於九十年六月
    六日保護管束期滿未經撤銷視同強制戒治執行完畢，而其施
    用毒品犯行，並由同署檢察官提起公訴，經本院以八十九年
    度易字第三三三○號判處有期徒刑六月確定；又於九十四年
    間因連續施用毒品案件經臺灣高等法院以九十四年度上易字
    第二二四一號判處有期徒刑九月、因槍砲彈藥刀械管制條例
    案件，經本院以九十四年度簡字第四九六○號判處有期徒刑
    四月，上開二罪並經定其應執行有期徒刑一年確定，甫於九
    十六年三月一日因罰金易服勞役執行完畢。詎其猶不知悔悟
    並戒絕毒癮，復基於施用第二級毒品甲基安非他命之犯意，
    於九十八年七月三日某時許，在臺北縣三重市○○路○段五
    十號二樓之一住所，以將甲基安非他命置於玻璃球燒烤吸食
    其煙霧之方式，施用甲基安非他命一次；又於九十八年八月
    十三日上午六、七時許，在臺北縣三重市○○街朋友家，以
    將甲基安非他命置於玻璃球燒烤吸食其煙霧之方式，施用甲
    基安非他命一次。嗣分別於(一)九十八年七月四日下午八時許
    ，為警在臺北縣三重市○○○○街九號之二查獲；(二)於同年
    八月十三日下午四時三十五分許，為警在臺北縣三重市○○
    街二八三巷三十六號二樓查獲，並扣得其所有供施用之甲基
    安非他命一包（淨重○‧三六公克）、安非他命吸食器一組
    、安非他命外裝袋一個、玻璃球二個、塑膠勺子三支。
二、案經臺北縣政府警察局三重分局、臺北縣政府警察局移送臺
    灣板橋地方法院檢察署檢察官偵查起訴，本院改行簡式審判
    程序審理。
    理  由
一、訊據被告甲○○對於在上揭時、地施用甲基安非他命之犯行
    均坦承不諱。被告為警查獲後所採之尿液，分別以ＥＩＡ酵
    素免疫分析法初驗、ＧＣ／ＭＳ氣相層析質譜儀法確認複驗
    後均呈鴉片類（嗎啡）、安非他命類之陽性反應，此有卷附
    九十八年七月十七日、九十八年八月二十六日臺灣檢驗科技
    股份有限公司濫用藥物檢驗報告書一紙（見九十八年度毒偵
    字第六二八○號卷第十頁、九十八年度毒偵字第五八八四號
    卷第四十七頁）足稽扣案之白色透明結晶一包袋，經鑑定結
    果，檢出甲基安非他命成分（驗餘淨重○．三五九九公克）
    ，此有卷附交通部民用航空局航空醫務中心九十八年八月二
    十五日航藥鑑字第○九八四二七四號毒品鑑定書一紙可查（
    見九十八年度毒偵字第五八八四號卷第五十六頁），復有扣
    案被告所有供施用本件毒品犯行用之、安非他命吸食器一組
    、安非他命外裝袋一個、玻璃球二個、塑膠勺子三支可資佐
    證。按依現行（修正後）毒品危害防制條例就施用毒品者，
    祇於「初犯」及「五年後再犯」二種情形，有其追訴條件之
    限制，即須於初犯經觀察、勒戒或強制戒治釋放後，五年內
    均無施用毒品之行為，始能認其前所實施之觀察、勒戒或強
    制戒治已足遮斷毒癮，而得於五年後再犯時，再予適用初犯
    之規定，重行觀察、勒戒等程序。倘五年內已經再犯，被依
    法追訴處罰，縱其第三次（或第三次以上）施用毒品之時間
    在初犯釋放五年以後，即與「五年後再犯」之情形有別，且
    因已於「五年內再犯」，顯見其再犯率甚高，原實施觀察、
    勒戒或強制戒治，已無法收其實效，而無五年戒斷期之存在
    ，自無再經觀察、勒戒及強制戒治之必要，應得逕行追訴處
    罰，此有最高法院九十五年度台上字第一○七一號判決足資
    參照。查被告前因施用毒品案件，經臺灣士林地方法院以八
    十七年度毒聲字第五二四號裁定送勒戒所觀察、勒戒後，因
    認無繼續施用傾向，而經臺灣士林地方法院檢察署檢察官以
    八十七年度偵字第五九三二號為不起訴處分確定；再於八十
    八年間因施用毒品案件，經本院以八十九年度毒聲字第二一
    六六號裁定號裁定送觀察、勒戒後，認有繼續施用毒品之傾
    向，再經本院以八十九年度毒聲字第三六四三號裁定令入戒
    治處所施以強制戒治，經本院以八十九年度毒聲字第六四四
    四號裁定停止戒治出監，所餘戒治期間付保護管束，於九十
    年六月六日保護管束期滿未經撤銷視同強制戒治執行完畢，
    而其施用毒品犯行，並由同署檢察官提起公訴，經本院以八
    十九年度易字第三三三○號判處有期徒刑六月確定，此有臺
    灣高等法院被告前案紀錄表及在監在押全國紀錄表附卷可按
    。被告本次再犯施用毒品犯行，依上揭最高法院判決意旨，
    顯非五年後再犯，自合於毒品危害防制條例第二十三條第二
    項之起訴條件。被告出於自由意志之自白與事實相符，事證
    明確，犯行洵堪認定，應依法論科。
二、被告於上揭強制戒治執行完畢釋放後，再犯本件施用毒品之
    犯行，核其施用第二級毒品甲基安非他命，所為係犯同條例
    第十條第二項之施用第二級毒品罪。其施用前後非法持有甲
    基安非他命之行為，為施用毒品之當然手段，應為施用毒品
    之行為所吸收，均不另論罪。被告所犯上揭施用第二級毒品
    罪，犯意各別，行為互殊，應予分論併罰。被告前有事實欄
    所載之前科犯行，最近一次徒刑之執行完畢紀錄係九十六年
    三月一日，此有上開被告前案紀錄表在卷可稽，被告於五年
    以內，故意再犯本件最重本刑為有期徒刑以上之罪，應依刑
    法第四十七條第一項之規定，論以累犯，並加重其刑。爰審
    酌被告屢次施用毒品而不思悔改，品行不端，意志力薄弱，
    其施用毒品經強制戒治後，仍無法斷絕施用毒品惡習，若非
    將其處以較長之刑期，與社會上毒品來源隔離，使其能深自
    反省，斷絕與毒品之接觸，不足以改正施用毒品惡習，並懲
    所犯及被告犯罪後對於施用毒品之犯行，已經坦承，態度良
    好等一切情狀，分別量處如主文所示之刑，以資懲儆，並定
    其應執行之刑及諭知易科罰金之折算標準（參大法官會議解
    釋第六六二號）。末查，扣案被告施用所餘之甲基安非他命
    （驗餘淨重○．三五九九公克），為查獲之毒品，不問屬於
    犯人與否，應依毒品危害防制條例第十八條第一項前段之規
    定，沒收銷燬之；至扣案之毒品外包裝袋一個、安非他命吸
    食器一組、安非他命外裝袋一個、玻璃球二個、塑膠勺子三
    支，則係被告所有供施用毒品所用之物，業據被告於本院審
    理時供承在卷，爰依刑法第三十八條第一項第二款之規定，
    沒收之。
據上論斷，應依刑事訴訟法第二百七十三條之一第一項、第二百
九十九條第一項前段，毒品危害防制條例第十條第二項、十八條
第一項前段，刑法第十一條前段、第四十七條第一項、第五十一
條第五款、四十一條第一項前段、三十八條第一項第二款，判決
如主文。
本案經檢察官黃怡華到庭執行職務。
中    華    民    國    98    年    12    月    31    日
                    臺灣板橋地方法院刑事第十六庭
                               法  官  王綽光
以上正本證明與原本無異
如不服本判決應於收受判決後10日內向本院提出上訴書狀，並
應敘述具體理由。其未敘述上訴理由者，應於上訴期間屆滿後
20日內向本院補提理由書（均須按他造當事人之人數附繕本）
「切勿逕送上級法院」。
                               書記官  許清秋
中    華    民    國    99    年    1     月    4     日
附錄本案論罪科刑法條全文：
毒品危害防制條例第10條
施用第一級毒品者，處6月以上 5 年以下有期徒刑。
施用第二級毒品者，處3年以下有期徒刑。

司法院資訊處製作；財團法人民間司法改革基金會備份。
